臺灣雲林地方法院刑事判決　　　　　　　 96年度易字第673號
公　訴　人　臺灣雲林地方法院檢察署檢察官
被　　　告　甲○○
　　　　　　　　　　（另案在臺灣雲林第二監獄執行中）
　　　　　　乙○○
　　　　　　　　　　（另案羈押在臺灣彰化看守所）
上列被告因竊盜案件，經檢察官提起公訴（96年度偵字第4951號
），於本院準備程序進行中，被告就被訴事實為有罪之陳述，經
合議庭裁定由法官一人獨任進行簡式審判程序，判決如下：
    主      文
甲○○共同竊盜，累犯，處有期徒刑壹年；又竊盜，累犯，處有
期徒刑壹年，扣案之鑰匙壹支，沒收之。應執行有期徒刑壹年拾
月，扣案之鑰匙壹支，沒收之。
乙○○共同竊盜，累犯，處有期徒刑捌月。
    事實及理由
一、犯罪事實：
(一)、甲○○前因違反毒品危害防制條例、竊盜案件，經本院分別
    以94年度訴字第260 號判處有期徒刑8 月確定、94年度易字
    第275 號判處有期徒刑10月確定，上述2 罪併定應執行有期
    徒刑1 年5 月確定，於民國96年1 月20日假釋期滿未經撤銷
    假釋，以已執行完畢論。乙○○曾因竊盜、違反毒品危害防
    制條例案件，經本院分別以93年度港簡字第103 號判處有期
    徒刑3 月確定、93年度訴字第407 號判處有期徒刑6 月確定
    ，2 罪併定應執行有期徒刑8 月確定；復因竊盜、違反毒品
    危害防制條例案件，經本院分別以94年度港簡字第77號判處
    有期徒刑6 月確定、以94年度訴字第383 號判處有期徒刑9
    月、7 月，應執行有期徒刑1 年2 月確定，3 罪併定應執行
    有期徒刑1 年7 月確定，再與上述8 月有期徒刑接續執行，
    於96年2 月28日假釋期滿未經撤銷假釋，以已執行完畢論。
(二)、甲○○、乙○○均不知悔悟，由甲○○搭乘乙○○駕駛之車
    牌號碼6918-MA 號自用小客車，於96年5 月31日上午4 時2
    分許，行經雲林縣麥寮鄉○○村○○路58之52號前，見臺灣
    英維思股份有限公司所有、現由丁○○使用之車牌號碼DF-9
    543 號自用小客車停放在該處，竟共同意圖為甲○○不法之
    所有，基於犯意之聯絡，由乙○○留在其所駕駛之車輛內負
    責把風，甲○○則以自備之改造錀匙1 支（未扣案）啟動引
    擎後而竊取之，得手後供甲○○代步使用。嗣經警根據監視
    錄影畫面循線查獲，且於96年6 月6 日下午2 時許，在麥寮
    鄉施厝村「全家便利商店」前，尋獲車牌號碼DF-9543 號自
    用小客車。
(三)、甲○○另行起意，於96年9 月19日下午1 時許，行經彰化縣
    二林鎮○○路168 號前，見丙○○所有之車牌號碼HG-7920
    號自小客貨車停放在該處，竟意圖為自己不法之所有，先以
    自備鑰匙1 支撬開該車輛門鎖，旋以同1 支鑰匙啟動引擎後
    而竊取之，得手後供己代步使用。嗣經警於96年9 月21日晚
    間9 時許，在麥寮鄉後安村後安226 之2 號前查獲，並扣得
    該自備鑰匙1 支。
二、認定犯罪事實所憑之證據及理由：
(一)、本案被告甲○○、乙○○所犯係死刑、無期徒刑、最輕本刑
    為3 年以上有期徒刑以外之罪，其於準備程序就前揭被訴事
    實為有罪之陳述，經告知簡式審判程序之旨，並聽取其與公
    訴人之意見後，本院認無不得或不宜改依簡式審判程序進行
    之情，爰依刑事訴訟法第273 條之1 第1 項、第284 條之1
    規定，裁定進行簡式審判程序。
(二)、上揭犯罪事實，業據被害人丁○○、丙○○於警詢時指述歷
    歷，有其等警詢筆錄在卷可稽，並有監視器翻拍照片1 紙、
    車籍查詢－基本資料詳細資料1 紙、車輛協尋電腦輸入單1
    紙、車輛尋獲電腦輸入單2 紙、贓物認領保管單2 紙、車號
    查詢汽車車籍2 紙、失車－唯讀案件基本資料1 紙、監視器
    錄影光碟2 片在卷可考，復經扣得鑰匙1 支可資佐證。被告
    2 人於本院審理時，對前開犯罪事實坦白承認，核於上揭證
    據資料相符，足認被告前開自白與事實相符，可採為認定被
    告犯罪之證據。本案事證明確，被告犯行堪以認定，應予依
    法論科。
三、論罪科刑之理由：
(一)、核被告2 人所為，均係犯刑法第320 條第1 項之竊盜罪。
(二)、被告2 人就上開犯罪事實(二)部分，有犯意聯絡及行為分擔，
    為共同正犯。
(三)、甲○○前因違反毒品危害防制條例、竊盜案件，經本院分別
    以94年度訴字第260 號判處有期徒刑8 月確定、94年度易字
    第275 號判處有期徒刑10月確定，上述2 罪併定應執行有期
    徒刑1 年5 月確定，於96年1 月20日假釋期滿未經撤銷假釋
    ，以已執行完畢論。乙○○曾因竊盜、違反毒品危害防制條
    例案件，經本院分別以93年度港簡字第103 號判處有期徒刑
    3 月確定、93年度訴字第407 號判處有期徒刑6 月確定，2
    罪併定應執行有期徒刑8 月確定；復因竊盜、違反毒品危害
    防制條例案件，經本院以94年度港簡字第77號判處有期徒刑
    6 月確定、94年度訴字第383 號判處有期徒刑9 月、7 月，
    應執行有期徒刑1 年2 月確定，3 罪併定應執行有期徒刑1
    年7 月確定，再與上述8 月有期徒刑接續執行，於96年2 月
    28日假釋期滿未經撤銷假釋，以已執行完畢論，均有臺灣高
    等法院被告前案紀錄表在卷可按，被告2 人受有期徒刑執行
    完畢，5 年內再犯本案最重本刑為有期徒刑以上之罪，為累
    犯，應依刑法第47條第1 項規定加重其刑。
  (三)本院審酌被告2 人前有多次竊盜、毒品等前科，有臺灣高等
    法院被告前案紀錄表2 份在卷可考，素行皆不佳，且被告甲○○現年31歲、被告乙○○現年29歲，均正值壯年，竟竊取
    他人之自用小客車，無視法紀，尊重他人財產權觀念薄弱，
    亦影響社會治安，惟念被告2 人犯後於本院審理時已坦承犯
    行，尚能及時知錯，竊得之汽車亦僅供被告甲○○使用，未
    再行轉賣謀取暴利，且所竊得之財物業已經被害人尋回，被
    害人丙○○並當庭表示不願追究之意等一切情狀，量處如主
    文所示之刑。
  (四)至扣案之鑰匙1 支，係被告甲○○所有供犯罪所用之物，業
    據被告甲○○供承在卷，併依刑法第38條第1 項第2 款規定
    ，宣告沒收之。
  (五)按有犯罪之習慣、因遊蕩或懶惰成習而犯罪，得令入勞動場
    所強制工作，固為刑法第90條第1 項及竊盜犯贓物犯保安處
    分條例第3 條第1 項所明定；然保安處分係對受處分人將來
    危險性所為處置，以達教化與治療目的，為刑罰補充制度，
    我國現行刑法採刑罰與保安處分之雙軌制，在維持行為責任
    之刑罰原則下，強化其協助行為人再社會化之功能，改善行
    為人潛在危險性格，期能達成根治犯罪原因、預防犯罪之特
    別目的；保安處分措施，應受比例原則規範，使保安處分宣
    告，與行為人所為行為之嚴重性、行為人所表現之危險性及
    對於行為人未來行為之期待性相當；而保安處分中強制工作
    ，旨在對嚴重職業性犯罪及欠缺正確工作觀念或無正常工作
    因而犯罪者，強制其從事勞動，學習一技之長與正確謀生觀
    念，使其日後重返社會，能適應社會生活；上揭刑法及竊盜
    犯贓物犯保安處分條例規定，均係本此意旨而設，由法院視
    行為人危險性格，決定應否交付強制工作，以達特別預防目
    的，司法院大法官會議釋字第471 號意旨可參。經查，檢察
    官雖以被告於96年間履次竊車犯罪，足認被告無所事事，有
    犯竊盜罪之習慣，請求令被告入強制工作。惟被告係自96年
    間沾惹毒品，為購買毒品以解其毒癮，因入不敷出之壓力及
    躲避警方查緝，始犯多次竊車犯行，業經被告供承屬實。可
    見被告並非染有竊盜犯罪之習慣，難認其有因遊蕩或懶惰成
    習致有犯罪之習性，具高度潛在危險性格。被告於本案竊取
    汽車得逞後，僅係供其代步使用，非轉賣贓車集團謀取不法
    利益，且均由被害人尋回，再者，被告於本院審理時坦承犯
    行，深具悔意，復經本院判處應執行刑為有期徒刑1 年10月
    ，累計被告甲○○另案施用毒品及竊盜案件所受之宣告刑度
    ，信經此長期刑之執行，皆足以教化被告，解去被告毒癮，
    使被告在監所習得一技之長。是本院綜合被告行為嚴重性、
    所表現危險性及對其未來行為期待性等情，認給予被告適當
    徒刑，應已足以懲罰，倘令入勞動場所強制工作，非屬適當
    ，依比例原則，認被告並無藉由保安處分強制工作方式，以
    達教化與治療目的必要，爰不為令入勞動場所強制工作諭知
    ，檢察官之聲請，尚有誤會，不為本院所採。
四、應適用之法律：
    依刑事訴訟法第273 條之1 第1 項、第299 條第1 項前段，
    刑法第28條、第320 條第1 項、第47條第1 項、第38條第1
    項第2 款，第51條第5 款，刑法施行法第1 條之1 第1 項、
    第2 項前段，判決如主文。
本案經檢察官黃顗雯到庭執行職務。
中　　華　　民　　國　　96　　年　　12　　月　　27　　日
                  刑事第五庭  法　官  藍家偉
以上正本證明與原本無異。
如不服本判決，應於判決收受後10日內，向本院提出上訴狀（須
附繕本）。
                              書記官  徐基典
中　　華　　民　　國　　96　　年　　12　　月　　27　　日
附錄本案論罪科刑法條全文：
刑法施行法第1 條之1 、刑法第320 條第1項：
意圖為自己或第三人不法之所有，而竊取他人之動產者，為竊盜
罪，處5 年以下有期徒刑、拘役或新臺幣15,000元以下罰金。
